---
title: "LOGISTIC REGRESSION VERKHOVOD"
output:
  word_document: default
  html_notebook: default
  html_document: default
---

# Download the data
```{r}
set.seed(123)
setwd('C:/Users/VerkhovodTS/Desktop/clas')
f <- read.csv2('clients.csv', header = TRUE, encoding = 'UNICOD')
```
Висновок: використані дані про наявність прострочених платежів по кредиту. 

# Statistics

## Descriptive statistics
```{r}
library (psych)
describe(f)
```
Висновок: кількість спостережень – 4000, кількість змінних – 19, з них якісних – 13, кількісних – 6. Пропущених значень немає. Викиди мають змінні: LOAN_AMOUNT, CLIENT_TOGETHER.INCOME,  LOAN_OUTSTANDINGLOANSCOUNT

```{r}
library(ggplot2)
par(mfrow = c(1,6))
boxplot(f$LOAN_AMOUNT)
boxplot(f$CLIENT_TOTALEXPERIENCE)
boxplot(f$CLIENT_TOGETHER.INCOME)
boxplot(f$LOAN_OUTSTANDINGLOANSCOUNT)
boxplot(f$LOAN.TERM)
boxplot(f$AGE)
```

Висновок: Викиди мають змінні: LOAN_AMOUNT, CLIENT_TOGETHER.INCOME,  LOAN_OUTSTANDINGLOANSCOUNT

## Ejections (outside the three sigma)
```{r}
f_ej <- f
f_ej$LOAN_AMOUNT<- ifelse(f$LOAN_AMOUNT < mean(f$LOAN_AMOUNT)+sd(f$LOAN_AMOUNT)*3, f$LOAN_AMOUNT, mean(f$LOAN_AMOUNT)+sd(f$LOAN_AMOUNT)*3)
f_ej$CLIENT_TOGETHER.INCOME<- ifelse(f$CLIENT_TOGETHER.INCOME < mean(f$CLIENT_TOGETHER.INCOME)+sd(f$CLIENT_TOGETHER.INCOME)*3, f$CLIENT_TOGETHER.INCOME, mean(f$CLIENT_TOGETHER.INCOME)+sd(f$CLIENT_TOGETHER.INCOME)*3)
f_ej$LOAN_OUTSTANDINGLOANSCOUNT<- ifelse(f$LOAN_OUTSTANDINGLOANSCOUNT < mean(f$LOAN_OUTSTANDINGLOANSCOUNT)+sd(f$LOAN_OUTSTANDINGLOANSCOUNT)*3, f$LOAN_OUTSTANDINGLOANSCOUNT, mean(f$LOAN_OUTSTANDINGLOANSCOUNT)+sd(f$LOAN_OUTSTANDINGLOANSCOUNT)*3)
describe(f_ej)
f <- f_ej
```
Висновок: для корекції викидів обраний варіант заповнення граничними значеннями.

## Factors as numeric
```{r}
f$BRANCH_REGION <- as.numeric(as.factor(f$BRANCH_REGION))-1
f$CLIENT_GENDER <- as.numeric(as.factor(f$CLIENT_GENDER))-1
f$CLIENT_FAMILYSTATUS <- as.numeric(as.factor(f$CLIENT_FAMILYSTATUS))-1
f$CLIENT_EDUCATION <- as.numeric(as.factor(f$CLIENT_EDUCATION))-1
f$CLIENT_ACTIVITYTYPE <- as.numeric(as.factor(f$CLIENT_ACTIVITYTYPE))-1
f$LOAN_OVERDUE_EXIST_FLAG <- as.numeric(as.factor(f$LOAN_OVERDUE_EXIST_FLAG))-1
f$EMPLOYMENTTYPE <- as.numeric(as.factor(f$EMPLOYMENTTYPE))-1
f$ZODIAC <- as.numeric(as.factor(f$ZODIAC))-1
f$ZODIAC_CHINA <- as.numeric(as.factor(f$ZODIAC_CHINA))-1
f$CHANGE.WORK <- as.numeric(as.factor(f$CHANGE.WORK))-1
f$REAL_ESTATE <- as.numeric(as.factor(f$REAL_ESTATE))-1
f$CAR <- as.numeric(as.factor(f$CAR))-1
f$DELAY <- as.numeric(as.factor(f$DELAY))-1
```
Висновок: якісні показники були перведені у кількісні. (DELAY=1-немає заборгованості,DELAY=0 - є забаргованість)

## Features Scaling
```{r}
sc <- f[,c('LOAN_AMOUNT','CLIENT_TOTALEXPERIENCE', 'CLIENT_TOGETHER.INCOME', 'LOAN_OUTSTANDINGLOANSCOUNT', 'LOAN.TERM', 'AGE')] 
sc <- scale(sc) 
f$LOAN_AMOUNT <- sc[,c('LOAN_AMOUNT')] 
f$CLIENT_TOTALEXPERIENCE <- sc[,c('CLIENT_TOTALEXPERIENCE')] 
f$CLIENT_TOGETHER.INCOME <- sc[,c('CLIENT_TOGETHER.INCOME')] 
f$LOAN_OUTSTANDINGLOANSCOUNT <- sc[,c('LOAN_OUTSTANDINGLOANSCOUNT')] 
f$LOAN.TERM <- sc[,c('LOAN.TERM')] 
f$AGE <- sc[,c('AGE')] 
head (f)
```
Висновок: було проведене попереднє шкалювання кількісних змінних. 

# Splitting the scaled dataset into the TRAIN set and TEST set
```{r}
set.seed(123)
library(caTools)
split = sample.split(f$DELAY, SplitRatio = 0.8)
f_train = subset(f, split == TRUE)
f_test = subset(f, split == FALSE)
```
Висновок: підготований датасет розділено на навчальну та тестову вибірки. 

# Fitting (Benchmark model)
```{r}
class_lr <- glm(DELAY ~ ., f_train, family = binomial)
summary(class_lr)
```
Висновок: значущими змінними є BRANCH_REGION, CLIENT_GENDER, CLIENT_FAMILYSTATUS, CLIENT_TOTALEXPERIENCE, CLIENT_EDUCATION,CLIENT_ACTIVITYTYPE, LOAN_OUTSTANDINGLOANSCOUNT та LOAN.TERM. 

## Optimized model
```{r}
class_opt <- glm(DELAY ~ BRANCH_REGION+CLIENT_GENDER+CLIENT_FAMILYSTATUS+CLIENT_TOTALEXPERIENCE+CLIENT_EDUCATION+CLIENT_ACTIVITYTYPE+LOAN_OUTSTANDINGLOANSCOUNT+LOAN.TERM, f_train, family = binomial)
summary(class_opt)
```
Висновок: всі змінні оптимізованої моделі є значущими. 

# Predicting
```{r}
p <- predict(class_opt, f_test[, c('BRANCH_REGION', 'CLIENT_GENDER', 'CLIENT_FAMILYSTATUS', 'CLIENT_TOTALEXPERIENCE', 'CLIENT_EDUCATION', 'CLIENT_ACTIVITYTYPE', 'LOAN_OUTSTANDINGLOANSCOUNT', 'LOAN.TERM')], type = 'response')
y <- ifelse(p > 0.5, 1, 0)
```
Висновок: розраховані ймовірності віднесення об’єктів до кожного з двох класів (вектор р), визначені класи об’єктів (вектор у).

## Confusion Matrix
```{r}
cm = table(f_test[, 'DELAY'], y > 0.5)
print(cm)
```
Висновок: точність моделі - 71,63 %, частка невірно класифікованих випадків – 28.38 %. Чутливість моделі –  80.26 %, специфічність – 59.88%, тобто модель більш чутлива до виявлення позитивних випадків (клієнтів, що не мають прострочки).

## ROC
```{r}
library(ROCR)
pref <- prediction(p, f_test$DELAY)
perf <- performance(pref, "tpr", "fpr")
plot(perf)
```
Висновок:  ROC-крива показує співвідношення істинно-позитивних і хибно-позитивних випадків. Вона свідчить про середню якість моделі.

# Write prepared data to the file
```{r}
write.csv2(f_train, file = "clients_train.csv")
write.csv2(f_test, file = "clients_test.csv")
```
Висновок: навчальна та тестова вибірки збережені в окремих файлах.


# K-Nearest Neighbors (K-NN)

# Fitting & predicting
```{r}
library(class)
y = knn(train = f_train[,c( 'BRANCH_REGION', 'CLIENT_GENDER', 'CLIENT_FAMILYSTATUS', 'CLIENT_TOTALEXPERIENCE', 'CLIENT_EDUCATION', 'CLIENT_ACTIVITYTYPE', 'LOAN_OUTSTANDINGLOANSCOUNT', 'LOAN.TERM')],
        test = f_test[,c( 'BRANCH_REGION', 'CLIENT_GENDER', 'CLIENT_FAMILYSTATUS', 'CLIENT_TOTALEXPERIENCE', 'CLIENT_EDUCATION', 'CLIENT_ACTIVITYTYPE', 'LOAN_OUTSTANDINGLOANSCOUNT', 'LOAN.TERM')],
        cl = f_train[, 'DELAY'],
        k = 30,
        prob = TRUE)
```
Висновок: і навчання, і прогнозування за моделлю k найближчих сусідів здійснюється однією функцією. У результаті отримуємо вектор класів об’єктів. 

## Confusion Matrix
```{r}
cm1 = table(f_test[, 'DELAY'], y == '1')
print(cm1)
```

Висновок: точність моделі – 72,5 %, частка невірно класифікованих випадків – 27,5 %. Чутливість – 82,43 %, специфічність – 59,00 %, тобто модель більш чутлива до виявлення позитивних випадків (кредиторів, що не мають прострочки). 

# Fitting SVM model
```{r}
# install.packages('e1071')
library(e1071)
class_svm_l = svm(DELAY ~BRANCH_REGION+CLIENT_GENDER+CLIENT_FAMILYSTATUS+CLIENT_TOTALEXPERIENCE+CLIENT_EDUCATION+CLIENT_ACTIVITYTYPE+LOAN_OUTSTANDINGLOANSCOUNT+LOAN.TERM, data = f_train, kernel = 'linear')
summary(class_svm_l)
```
Висновок: для навчання базової моделі, заснованої на методі опорних векторів, вибрано лінійне ядро. 

# Predicting
```{r}
p <- predict(class_svm_l, f_test[, c( 'BRANCH_REGION', 'CLIENT_GENDER', 'CLIENT_FAMILYSTATUS', 'CLIENT_TOTALEXPERIENCE', 'CLIENT_EDUCATION', 'CLIENT_ACTIVITYTYPE', 'LOAN_OUTSTANDINGLOANSCOUNT', 'LOAN.TERM')])
y <- ifelse(p > 0.5, 1, 0)
```
Висновок: визначено класи об’єктів (вектор у). 

## Confusion Matrix
```{r}
cm = table(f_test[, 'DELAY'], y)
print(cm)
```

Висновок: точність моделі – 71.25 %, частка невірно класифікованих випадків – 28.75 %. Чутливість 78.96 %, специфічність – 60.77 %, тобто модель більш чутлива до виявлення позитивних випадків (кредиторів, що не мають прострочки). 


# Fitting RBF-kernel model
```{r}
# install.packages('e1071')
library(e1071)
class_svm_r = svm(DELAY ~ BRANCH_REGION+CLIENT_GENDER+CLIENT_FAMILYSTATUS+CLIENT_TOTALEXPERIENCE+CLIENT_EDUCATION+CLIENT_ACTIVITYTYPE+LOAN_OUTSTANDINGLOANSCOUNT+LOAN.TERM, data = f_train, kernel = 'radial')
summary(class_svm_r)
```
Висновок: для навчання моделі, заснованої на методі опорних векторів, вибрано нелінійне ядро. 

# Predicting
```{r}
p <- predict(class_svm_r, f_test[, c('BRANCH_REGION', 'CLIENT_GENDER', 'CLIENT_FAMILYSTATUS', 'CLIENT_TOTALEXPERIENCE', 'CLIENT_EDUCATION', 'CLIENT_ACTIVITYTYPE', 'LOAN_OUTSTANDINGLOANSCOUNT', 'LOAN.TERM')])
y <- ifelse(p > 0.5, 1, 0)
```
Висновок: визначені класи об’єктів (вектор у). 

## Confusion Matrix
```{r}
cm2 = table(f_test[, 'DELAY'], y)
print(cm2)
```
Висновок: точність моделі 72.13 %, частка невірно класифікованих випадків – 27.88 %. Чутливість – 81.13 %, специфічність – 59.88 %, тобто модель більш чутлива до виявлення позитивних випадків (кредиторів, що не мають прострочки). 

# Naive Bayes

# Fitting 
```{r}
# install.packages('e1071')
library(e1071)
f_train$DELAY <- as.factor(f_train$DELAY)
f_test$DELAY <- as.factor(f_test$DELAY)
class_nb = naiveBayes(DELAY ~ BRANCH_REGION + CLIENT_GENDER + CLIENT_FAMILYSTATUS + 
    CLIENT_TOTALEXPERIENCE + CLIENT_EDUCATION + CLIENT_ACTIVITYTYPE + LOAN_OUTSTANDINGLOANSCOUNT + 
    LOAN.TERM, data = f_train)
```
Висновок: для навчання моделі використано функцію naiveBayes

# Predicting
```{r}
y <- predict(class_nb, f_test[, c('BRANCH_REGION', 'CLIENT_GENDER', 'CLIENT_FAMILYSTATUS', 'CLIENT_TOTALEXPERIENCE', 'CLIENT_EDUCATION', 'CLIENT_ACTIVITYTYPE', 'LOAN_OUTSTANDINGLOANSCOUNT', 'LOAN.TERM')])
```
Висновок: визначено класи об’єктів (вектор у). 

## Confusion Matrix
```{r}
cm3 = table(f_test[, 'DELAY'], y)
print(cm3)
```
Висновок: точність моделі – 70.00 %, частка невірно класифікованих випадків – 30.00 %. Чутливість – 79.61 %, специфічність – 56.93 %, тобто модель більш чутлива до виявлення позитивних випадків (кредиторів, що не мають прострочки).


