---
title: "Classification Tree, Random Forest"
output:
  word_document: default
  html_notebook: default
  html_document: default
---

# Download the data
```{r}
set.seed(123)
setwd('C:/Users/VerkhovodTS/Desktop/clas')
f <- read.csv2('clients.csv', header = TRUE, encoding = 'UNICOD')
```
Висновок: використані дані про наявність прострочених платежів по кредиту. 

# Statistics

## Descriptive statistics
```{r}
library (psych)
describe(f)
```
Висновок: кількість спостережень – 4000, кількість змінних – 19, з них якісних – 13, кількісних – 6. Пропущених значень немає. Викиди мають змінні: LOAN_AMOUNT, CLIENT_TOGETHER.INCOME,  LOAN_OUTSTANDINGLOANSCOUNT

```{r}
library(ggplot2)
par(mfrow = c(1,6))
boxplot(f$LOAN_AMOUNT)
boxplot(f$CLIENT_TOTALEXPERIENCE)
boxplot(f$CLIENT_TOGETHER.INCOME)
boxplot(f$LOAN_OUTSTANDINGLOANSCOUNT)
boxplot(f$LOAN.TERM)
boxplot(f$AGE)
```

Висновок: Викиди мають змінні: LOAN_AMOUNT, CLIENT_TOGETHER.INCOME,  LOAN_OUTSTANDINGLOANSCOUNT

## Ejections (outside the three sigma)
```{r}
f_ej <- f
f_ej$LOAN_AMOUNT<- ifelse(f$LOAN_AMOUNT < mean(f$LOAN_AMOUNT)+sd(f$LOAN_AMOUNT)*3, f$LOAN_AMOUNT, mean(f$LOAN_AMOUNT)+sd(f$LOAN_AMOUNT)*3)
f_ej$CLIENT_TOGETHER.INCOME<- ifelse(f$CLIENT_TOGETHER.INCOME < mean(f$CLIENT_TOGETHER.INCOME)+sd(f$CLIENT_TOGETHER.INCOME)*3, f$CLIENT_TOGETHER.INCOME, mean(f$CLIENT_TOGETHER.INCOME)+sd(f$CLIENT_TOGETHER.INCOME)*3)
f_ej$LOAN_OUTSTANDINGLOANSCOUNT<- ifelse(f$LOAN_OUTSTANDINGLOANSCOUNT < mean(f$LOAN_OUTSTANDINGLOANSCOUNT)+sd(f$LOAN_OUTSTANDINGLOANSCOUNT)*3, f$LOAN_OUTSTANDINGLOANSCOUNT, mean(f$LOAN_OUTSTANDINGLOANSCOUNT)+sd(f$LOAN_OUTSTANDINGLOANSCOUNT)*3)
describe(f_ej)
f <- f_ej
```
Висновок: для корекції викидів обраний варіант заповнення граничними значеннями.

## Factors as numeric
```{r}
f$BRANCH_REGION <- as.numeric(as.factor(f$BRANCH_REGION))-1
f$CLIENT_GENDER <- as.numeric(as.factor(f$CLIENT_GENDER))-1
f$CLIENT_FAMILYSTATUS <- as.numeric(as.factor(f$CLIENT_FAMILYSTATUS))-1
f$CLIENT_EDUCATION <- as.numeric(as.factor(f$CLIENT_EDUCATION))-1
f$CLIENT_ACTIVITYTYPE <- as.numeric(as.factor(f$CLIENT_ACTIVITYTYPE))-1
f$LOAN_OVERDUE_EXIST_FLAG <- as.numeric(as.factor(f$LOAN_OVERDUE_EXIST_FLAG))-1
f$EMPLOYMENTTYPE <- as.numeric(as.factor(f$EMPLOYMENTTYPE))-1
f$ZODIAC <- as.numeric(as.factor(f$ZODIAC))-1
f$ZODIAC_CHINA <- as.numeric(as.factor(f$ZODIAC_CHINA))-1
f$CHANGE.WORK <- as.numeric(as.factor(f$CHANGE.WORK))-1
f$REAL_ESTATE <- as.numeric(as.factor(f$REAL_ESTATE))-1
f$CAR <- as.numeric(as.factor(f$CAR))-1
f$DELAY <- as.numeric(as.factor(f$DELAY))-1
```
Висновок: якісні показники були перведені у кількісні. (DELAY=1-немає заборгованості,DELAY=0 - є забаргованість)


# Splitting the scaled dataset into the TRAIN set and TEST set
```{r}
set.seed(123)
library(caTools)
split = sample.split(f$DELAY, SplitRatio = 0.8)
f_train = subset(f, split == TRUE)
f_test = subset(f, split == FALSE)
```
Висновок: підготований датасет розділено на навчальну та тестову вибірки. 


# Fitting 
```{r}
# install.packages('rpart')
library(rpart)
f_train$DELAY <- as.factor(f_train$DELAY)
f_test$DELAY <- as.factor(f_test$DELAY)
class_dt = rpart(DELAY ~ ., data = f_train)
```
Висновок: для навчання моделі використано функцію rpart.

# Predicting
```{r}
y <- predict(class_dt, f_test[-20], type = 'class')
```
Висновок: визначені класи об’єктів (вектор у). 

# Confusion Matrix
```{r}
cm4 = table(f_test[, 'DELAY'], y)
print(cm4)
```

Висновок: точність моделі - 68.13%, частка невірно класифікованих випадків – 31.88%. Чутливість моделі – 73.97%, специфічність – 60.18%, тобто модель більш чутлива до виявлення позитивних випадків (DELAY=1, прострочки немає).

# Plotting the tree
```{r}
plot(class_dt)
text(class_dt)
```

Висновок: візуалізація дозволяє проаналізувати логіку побудови дерева.

# Fitting Random Forest Classification to the Training set
```{r}
# install.packages ('randomForest')
library(randomForest)
set.seed(123)
class_rf = randomForest(DELAY ~ BRANCH_REGION + CLIENT_GENDER + CLIENT_FAMILYSTATUS + 
    CLIENT_TOTALEXPERIENCE + CLIENT_EDUCATION + CLIENT_ACTIVITYTYPE + LOAN_OUTSTANDINGLOANSCOUNT
    + LOAN.TERM, data = f_train, ntree = 50)
```
Висновок: для навчання моделі використано функцію randomForest.

# Predicting
```{r}
y <- predict(class_rf, f_test[, c('BRANCH_REGION', 'CLIENT_GENDER', 'CLIENT_FAMILYSTATUS', 'CLIENT_TOTALEXPERIENCE', 'CLIENT_EDUCATION', 'CLIENT_ACTIVITYTYPE', 'LOAN_OUTSTANDINGLOANSCOUNT', 'LOAN.TERM')])
```
Висновок: визначені класи об’єктів (вектор у). 

# Confusion Matrix
```{r}
cm8 = table(f_test[, 'DELAY'], y)
print(cm8)
```

Висновок: точність моделі - 72.38%, частка невірно класифікованих випадків – 27.63%. Чутливість моделі – 79.83%, специфічність – 62.24%, тобто модель більш чутлива до виявлення позитивних випадків (DELAY=1, прострочки немає).