---
title: 'Verkhovod clustering'
output:
  word_document: default
  html_notebook: default
  pdf_document: default
  html_document: default
---

# Download the data
```{r}
library (psych)
set.seed(123)
setwd('D:')
f <- read.csv2('clients.csv', header = TRUE, encoding = 'UNICOD')
f <- f[,c('LOAN_AMOUNT','CLIENT_TOTALEXPERIENCE', 'CLIENT_TOGETHER.INCOME', 'LOAN_OUTSTANDINGLOANSCOUNT', 'LOAN.TERM', 'AGE')]
head(f)
describe(f)
```
Висновок: для побудови моделі кластеризації використано дані про наявність прострочених платежів по кредиту.кількість спостережень – 4000, кількість змінних – 6. Роботу з масивом будемо проводити без шкалювання та поділу на тестову та навчальну вибірки. Пропущених значень масив не має.


# Hierarchical clustering
```{r}
model_hc <- hclust(dist(f), method = "ward.D" )
plot(model_hc, main = paste('Dendrogram'))
```

Висновок: на основі навчальної вибірки побудовано дендрограму з використанням методу Ward.D.

# Fitting HC to the dataset
```{r}
y_hc <- cutree(model_hc, k = 3)
#cluster cores
aggregate(f,by=list(y_hc),FUN=mean)
#Cluster stat
f$hc <- y_hc
table(f$hc)
f= subset(f, select = -c(hc))
```
Висновок: на основі аналізу дендрограми виявлено три кластера. Розраховано характеристики типового об’єкту кластерів.
1 кластер  - 1688 об'єктів: кредит на невелику суму клієнтів з малим доходом, віку більше 43 років на короткий термін.
2 кластер  - 2078 об'єктів: кредит на середнього розміру для клієнтів з середнім доходом, віку менше 40 років на середній термін.
3 кластер  - 234 об'єкти: кредит на велику суму клієнтів з великим доходом, віку близько 40 років на довгий термін.

# Plotting the dendrogram
```{r}
plot(model_hc, cex = 0.7, labels = FALSE)
rect.hclust(model_hc, k = 3, border = 2:5)
```
Висновок: проведено візуалізацію кластерів на дендрограмі.

# Visualising the clusters
```{r}
library(cluster)
clusplot(f[,c('LOAN_AMOUNT', 'AGE')],
         y_hc,
         lines = 0,
         shade = TRUE,
         color = TRUE,
         labels= 0,
         plotchar = FALSE,
         span = TRUE,
         main = paste('Clusters of customers'),
         xlab = 'LOAN_AMOUNT',
         ylab = 'AGE')
```
Висновок: проведено візуалізацію кластерів на датасеті.



# Historgram for each attribute (K-Means)
```{r}
library(tidyr)
library(ggplot2)
f %>% 
  gather(Attributes, value, 1:6) %>% 
  ggplot(aes(x=value)) +
  geom_histogram(fill = "lightblue2", color = "black") + 
  facet_wrap(~Attributes, scales = "free_x") +
  labs(x = "Value", y = "Frequency")
```

## Correlation
```{r}
library(corrplot)
corrplot(cor(f), type = "upper", method = "ellipse", tl.cex = 0.9)
```

Висновок: кореляція між показниками на середнбому та малому рівні. Кореляція між CLIENT_TOTALEXPERIENCE та AGE дуже висока.

# Elbow method
```{r}
library(factoextra)
fviz_nbclust(f, kmeans, method = "wss") +
    geom_vline(xintercept = 3, linetype = 2)+
  labs(subtitle = "Elbow method")
```
# Silhouette method
```{r}
fviz_nbclust(f, kmeans, method = "silhouette")+
  labs(subtitle = "Silhouette method")
```
Висновок: з використанням метода ліктя зроблено висновок про доцільність виявлення трьох кластерів. Метод силуету - 2.

# Clustree
```{r}
library(clustree)
library(dplyr)
tmp <- NULL
for (k in 1:8){
  tmp[k] <- kmeans(f, k, nstart = 30)
}
df <- data.frame(tmp)
# add a prefix to the column names
colnames(df) <- seq(1:8
                    )
colnames(df) <- paste0("k",colnames(df))
# get individual PCA
df.pca <- prcomp(df, center = TRUE, scale. = FALSE)
ind.coord <- df.pca$x
ind.coord <- ind.coord[,1:2]
df <- bind_cols(as.data.frame(df), as.data.frame(ind.coord))
clustree(df, prefix = "k")
```

# Fitting K-Means to the dataset
```{r}
set.seed(29)
model_km = kmeans(f, 3)
#cluster cores
y_km = model_km$cluster
aggregate(f,by=list(y_km),FUN=mean)
```
Висновок: на основі методу k-середніх описано три кластера:Розраховано характеристики типового об’єкту кластерів.

# Visualising the clusters
```{r}
library(cluster)
clusplot(f[,c('LOAN_AMOUNT','AGE')],
         y_km,
         lines = 0,
         shade = TRUE,
         color = TRUE,
         labels= 0,
         plotchar = FALSE,
         span = TRUE,
         main = paste('Clusters of customers'),
         xlab = 'LOAN_AMOUNT',
         ylab = 'AGE')
```
Висновок: проведено візуалізацію кластерів на датасеті.

# Comparing to HC
```{r}
library(clusteval)
cluster_similarity(y_hc,y_km)
```
Висновок: стійкість кластерів 62,5%.

# Kohonen maps

# Features Scaling
```{r}
mLOAN_AMOUNT <- mean(f$LOAN_AMOUNT)
sLOAN_AMOUNT <- sd(f$LOAN_AMOUNT)
f$LOAN_AMOUNT <- (f$LOAN_AMOUNT -mLOAN_AMOUNT)/sLOAN_AMOUNT

mCLIENT_TOTALEXPERIENCE <- mean(f$CLIENT_TOTALEXPERIENCE)
sCLIENT_TOTALEXPERIENCE <- sd(f$CLIENT_TOTALEXPERIENCE)
f$CLIENT_TOTALEXPERIENCE <- (f$CLIENT_TOTALEXPERIENCE -mCLIENT_TOTALEXPERIENCE)/sCLIENT_TOTALEXPERIENCE

mCLIENT_TOGETHER.INCOME <- mean(f$CLIENT_TOGETHER.INCOME)
sCLIENT_TOGETHER.INCOME <- sd(f$CLIENT_TOGETHER.INCOME)
f$CLIENT_TOGETHER.INCOME <- (f$CLIENT_TOGETHER.INCOME -mCLIENT_TOGETHER.INCOME)/sCLIENT_TOGETHER.INCOME

mLOAN_OUTSTANDINGLOANSCOUNT <- mean(f$LOAN_OUTSTANDINGLOANSCOUNT)
sLOAN_OUTSTANDINGLOANSCOUNT <- sd(f$LOAN_OUTSTANDINGLOANSCOUNT)
f$LOAN_OUTSTANDINGLOANSCOUNT <- (f$LOAN_OUTSTANDINGLOANSCOUNT -mLOAN_OUTSTANDINGLOANSCOUNT)/sLOAN_OUTSTANDINGLOANSCOUNT

mLOAN.TERM <- mean(f$LOAN.TERM)
sLOAN.TERM <- sd(f$LOAN.TERM)
f$LOAN.TERM <- (f$LOAN.TERM -mLOAN.TERM)/sLOAN.TERM

mAGE <- mean(f$AGE)
sAGE <- sd(f$AGE)
f$AGE <- (f$AGE -mAGE)/sAGE


f_matrix <- as.matrix(f)
```

Висновок: модель Кохонена потребуює шкалювання, виконано шкалювання кількісних змінних.

# Fitting the NN
```{r}
set.seed(123)
library(kohonen)
som_grid <- somgrid(xdim = 10, ydim = 6, topo = "hexagonal") 
som_model <- som(f_matrix, grid = som_grid, rlen = 1000,
                 alpha = c(0.05,0.01), keep.data = TRUE)
plot(som_model, type = "changes")
```
Висновок: графік зміни помилки нейронної мережі Кохонена свідчить про успішне навчання моделі.

# Visualization
```{r}
#Palette
coolBlueHotRed <- function(n, alpha = 1) {
    rainbow(n, end = 4/6, alpha = alpha)[n:1] 
}
par(mfrow = c(1, 2))
#Number of objects at sells
plot(som_model, type = "counts", palette.name = coolBlueHotRed)
#Distance to core
plot(som_model, type = "quality", palette.name = coolBlueHotRed)
```
Висновок: в кожну клітинку мережі потрапило від 50 до 200 спостережень, мережа досить повна.

# Maps of the factors
```{r}
plot(som_model, type = "codes")
```

Висновок: ця візуалізація дозволяє аналізувати всі фактори на одній карті.

```{r}
par(mfrow = c(2, 3))
plot(som_model, type = "property", 
     property = som_model$codes[[1]][,1], 
     main = "LOAN_AMOUNT",
     palette.name = coolBlueHotRed)
plot(som_model, type = "property", 
     property = som_model$codes[[1]][,2],
     main = "CLIENT_TOTALEXPERIENCE",
     palette.name = coolBlueHotRed)
plot(som_model, type = "property", 
     property = som_model$codes[[1]][,3], 
     main = "CLIENT_TOGETHER.INCOME",
     palette.name = coolBlueHotRed)
plot(som_model, type = "property", 
     property = som_model$codes[[1]][,4], 
     main = "LOAN_OUTSTANDINGLOANSCOUNT",
     palette.name = coolBlueHotRed)
plot(som_model, type = "property", 
     property = som_model$codes[[1]][,5], 
     main = "LOAN.TERM",
     palette.name = coolBlueHotRed)

```

Висновок: ця візуалізація дозволяє аналізувати всі фактори на окремих картах та зробити висновок про наявність 3 кластерів.

# Clusters description
```{r}
mydata <- as.matrix(som_model$codes[[1]])
#Use hierarchical clustering, k=3
som_cluster <- cutree(hclust(dist(mydata)), 3)
#Palette
pretty_palette <- c("#1f77b4", '#ff7f0e', '#2ca02c',
                    '#d62728', '#9467bd', '#8c564b', '#e377c2')
#Colored clusters
plot(som_model, type = "codes", 
     bgcol = pretty_palette[som_cluster])
add.cluster.boundaries(som_model, som_cluster) 
```

Висновок: ця візуалізація дозволяє аналізувати парамерти трьох виявлених кластерів на одній карті.

```{r}
aggregate(mydata,by=list(som_cluster),FUN=mean)
```
Висновок: на основі нейроних мереж Кохонена виявлено три кластери. Розраховано характеристики типових об’єктів кластерів.
