---
title: "Hierarchical clustering Verkhovod"
output:
  word_document: default
  html_notebook: default
  html_document: default
---

# Download the data
```{r}
set.seed(123)
setwd('D:/EP-61/R/')
f <- read.csv2('clients.csv', header = TRUE, encoding = 'UNICOD')
f <- f[, c('CLIENT_TOGETHER.INCOME', 'LOAN_OUTSTANDINGLOANSCOUNT')]
head(f)
```
Висновок: для побудови моделі кластеризації використано дані про наявність прострочених платежів по кредиту. Залишимо для моделювання лише кількісні змінні. Датасет не потребує розподілу на навчальну та тестову вибірки, не потребує шкалювання.


# Hierarchical clustering
```{r}
model_hc <- hclust(dist(f), method = "ward.D" )
plot(model_hc, main = paste('Dendrogram'))
```

Висновок: на основі навчальної вибірки побудовано дендрограму з використанням методу Ward.D. 

# Fitting HC to the dataset
```{r}
y_hc <- cutree(model_hc, k = 3)
#cluster cores
aggregate(f,by=list(y_hc),FUN=mean)
#Cluster stat
f$hc <- y_hc
table(f$hc)
```

Висновок: на основі аналізу дендрограми виявлено три кластера: 1 – “кредит для тих у кого малий дохід та мало виданих кредитів”, 2 – “кредит для тих у кого середній дохід та середня кількість виданих кредитів”, 3 – “кредит для тих у кого високий рінень доходу та багато виданих кредитів”. Розраховано характеристики типового об’єкту кластерів. 

# Plotting the dendrogram
```{r}
plot(model_hc, cex = 0.7, labels = FALSE)
rect.hclust(model_hc, k = 3, border = 2:5)
```

Висновок: проведено візуалізацію кластерів на дендрограмі.

# Visualising the clusters
```{r}
library(cluster)
clusplot(f[,c('CLIENT_TOGETHER.INCOME','LOAN_OUTSTANDINGLOANSCOUNT')],
         y_hc,
         lines = 0,
         shade = TRUE,
         color = TRUE,
         labels= 0,
         plotchar = FALSE,
         span = TRUE,
         main = paste('Clusters of customers'),
         xlab = 'CLIENT_TOGETHER.INCOME',
         ylab = 'AGE')
```

Висновок: проведено візуалізацію кластерів на датасеті.