---
title: "K-Nearest Neighbors (K-NN) Verkhovod"
output:
  word_document: default
  html_notebook: default
  html_document: default
---

# Download the data
```{r}
set.seed(123)
setwd('C:/Users/VerkhovodTS/Desktop/R')
f_train <- read.csv2('clients_train.csv', header = TRUE, encoding = 'UNICOD')
f_test <- read.csv2('clients_test.csv', header = TRUE, encoding = 'UNICOD')
f_train <- f_train[-1]
f_test <- f_test[-1]
```

# Fitting & predicting
```{r}
library(class)
y = knn(train = f_train[,c('LOAN_PRODUCT_TYPE','LOAN.TERM')],
        test = f_test[,c('LOAN_PRODUCT_TYPE','LOAN.TERM')],
        cl = f_train[, 'DELAY'],
        k = 20,
        prob = TRUE)
```
Висновок: і навчання, і прогнозування за моделлю k найближчих сусідів здійснюється однією функцією. У результаті отримуємо вектор класів об’єктів. 
## Confusion Matrix
```{r}
cm = table(f_test[, 'DELAY'], y == '1')
print(cm)
```
Висновок: точність моделі – (190+329) / 800 = 64,88 %, частка невірно класифікованих випадків – (132+149) / 800 = 35,13 %. Чутливість – 329 / (132+329) = 71,37 %, специфічність – 190 / (190+149) = 56,05 %, тобто модель більш чутлива до виявлення позитивних випадків (кредиторів, що мають заборгованість). 
## Visualising the Test set results
```{r}
library(ggplot2)
set = f_test[,c('LOAN_PRODUCT_TYPE','LOAN.TERM','DELAY')]
X1 = seq(min(set['LOAN_PRODUCT_TYPE']) - 1, max(set['LOAN_PRODUCT_TYPE']) + 1, by = 0.01)
X2 = seq(min(set['LOAN.TERM']) - 1, max(set['LOAN.TERM']) + 1, by = 0.01)
grid_set = expand.grid(X1, X2)
colnames(grid_set) = c('LOAN_PRODUCT_TYPE','LOAN.TERM')
y_grid = knn(train = f_train[,c('LOAN_PRODUCT_TYPE','LOAN.TERM')], test = grid_set, cl = f_train[, 'DELAY'], k = 5)
plot(set[, -3],
     main = 'KNN',
     xlab = 'LOAN_PRODUCT_TYPE', ylab = 'LOAN.TERM',
     xlim = range(X1), ylim = range(X2))
contour(X1, X2, matrix(as.numeric(y_grid), length(X1), length(X2)), add = TRUE)
points(grid_set, pch = '.', col = ifelse(y_grid == 1, '#cc2208', '#94cc7a'))
points(set, pch = 21, bg = ifelse(set[, 3] == 1, 'red3', 'green4'))
```
Висновок: на графіку червоним позначені випадки затримки з повернення кредиту, зеленим – хороші кредитори. Червоним виділена зона високої ймовірності неповернення кредиту. Модель описує нелінійний варіант розподіляючої кривої. 