---
output:
  word_document: default
  html_document: default
---

title: "NEUORAL NETWORKS FOR CLASSIFICATION Verkhovod"
output:
  word_document: default
  html_notebook: default
  html_document: default
---

# Download libraries
```{r}
library(dplyr)
library(ggplot2)
library(knitr)
```

# Download data
```{r}
set.seed(123)
setwd('C:/Users/VerkhovodTS/Desktop/clas')
f_train <- read.csv2('clients_train.csv', header = TRUE, encoding = 'UNICOD')
f_test <- read.csv2('clients_test.csv', header = TRUE, encoding = 'UNICOD')
f_train <- f_train[-1]
f_test <- f_test[-1]
```
Висновок: ми завантажили навчальну та тестову вибірки, видали перші стовбчики з нумерацією.

```{r  results='hide'}
library(nnet) 
library(neuralnet)
# fit neural network
nn = neuralnet(DELAY ~ BRANCH_REGION+CLIENT_GENDER+CLIENT_FAMILYSTATUS+CLIENT_TOTALEXPERIENCE+CLIENT_EDUCATION+CLIENT_ACTIVITYTYPE+LOAN_OUTSTANDINGLOANSCOUNT+LOAN.TERM, f_train, hidden = 2, linear.output = T)
# plot neural network
plot(nn)
```
Висновок: на основі усіх змінних побудовано двошарову нейронну мережу.

# Fitting the NN
```{r results='hide'}
library(nnet)
set.seed(11)
ff_cl <- nnet(data = f_train, DELAY ~ BRANCH_REGION+CLIENT_GENDER+CLIENT_FAMILYSTATUS+CLIENT_TOTALEXPERIENCE+CLIENT_EDUCATION+CLIENT_ACTIVITYTYPE+LOAN_OUTSTANDINGLOANSCOUNT+LOAN.TERM, size = 2, maxit = 1000)
library(graphics)
source(file = 'plot.nnet.R')
plot.nnet(ff_cl)
```
Висновок: для навчання моделі використано функцію nnet.На основі усіх значимих змінних ми побудували двошарову нейронну мережу для прогнозування факту прострочення.

# Predicting
```{r}
p <- predict(nn, f_test)
p <- (p > 0.5)
p <- as.factor(p)
```
Висновок: визначені класи об'єктів (вектор p)

# Confusion Matrix
```{r}
cm = table(f_test[, 'DELAY'], p)
print(cm)
```

Висновок: точність моделі - 71,00%, частка невірно класифікованих випадків – 29%. Чутливість моделі – 78,74%, специфічність – 60,47%, тобто модель більш чутлива до виявлення позитивних випадків (DELAY=1, прострочки немає).
