---
title: "NEURAL NETWORKS FOR APPROXIMATION"
output: word_document
---

# Download the data and libraries
```{r}
library(dplyr)
library(nnet)
library(ggplot2)
library(knitr)
library (psych)
#Set Working Directory
setwd('C:\\Users\\VerkhovodTS\\Desktop\\R')
f <- read.csv2('AGE.csv', header = TRUE, encoding = 'UNICOD')
describe(f)
```
Аналіз основних показників описової статистики за кожною змінною показав, що є пропущені значення в змінних – Unemployment, 
Average.life.expectancy..years. Змінні GDP, Population, Area..km.2 мають викиди. 

# Fill n/a
```{r}
f$Constitutional.form <- as.numeric(as.factor(f$Constitutional.form))-1
library(tidyr)
f_fill <- f
f_fill$Constitutional.form <-ifelse(is.na(f$Constitutional.form), round(mean(f$Constitutional.form, na.rm = TRUE)),f$Constitutional.form)
f<- f_fill
```
Висновок:	Якісні змінні перетворено на кількісні. Пропуски були заповнені середніми значеннями.

# Ejections (outside the three sigma)
```{r}
f_ej <- f
f_ej$GDP<- ifelse(f$GDP < mean(f$GDP)-sd(f$GDP)*3, mean(f$GDP)-sd(f$GDP)*3, f$GDP)
f_ej$Unemployment<- ifelse(f$Unemployment < mean(f$Unemployment)-sd(f$Unemployment)*3, mean(f$Unemployment)-sd(f$Unemployment)*3, f$Unemployment)
f_ej$Average.life.expectancy<- ifelse(f$Average.life.expectancy < mean(f$Average.life.expectancy)-sd(f$Average.life.expectancy)*3, mean(f$Average.life.expectancy)+sd(f$Average.life.expectancy)*3, f$Average.life.expectancy)
f_ej$Ec.active.population<- ifelse(f$Ec.active.population < mean(f$Ec.active.population)-sd(f$Ec.active.population)*3, mean(f$Ec.active.population)-sd(f$Ec.active.population)*3, f$Ec.active.population)

f_ej$Ec.active.population<- ifelse(f$Ec.active.population < mean(f$Ec.active.population)+sd(f$Ec.active.population)*3, f$Ec.active.population, mean(f$Ec.active.population)+sd(f$Ec.active.population)*3)
f_ej$Birth.rate<- ifelse(f$Birth.rate < mean(f$Birth.rate)+sd(f$Birth.rate)*3, f$Birth.rate, mean(f$Birth.rate)+sd(f$Birth.rate)*3)
describe(f_ej)
f <- f_ej
```
Висновок: Для корекції викидів в усіх випадках обраний варіант заповнення граничними значеннями.

# Features Scaling
```{r}
f_sc <- f
f_sc$GDP <- scale(f$GDP)
f_sc$Unemployment <- scale(f$Unemployment)
f_sc$Average.life.expectancy	 <- scale(f$Average.life.expectancy	)
f_sc$Constitutional.form <- scale(f$Constitutional.form)
f_sc$GDP.per.capita <- scale(f$GDP.per.capita)
f_sc$Ec.active.population <- scale(f$Ec.active.population)
f_sc$Birth.rate <- scale(f$Birth.rate)
head (f_sc)
```
Виконано шкалювання кількісних змінних.


# Splitting the scaled dataset into the TRAIN set and TEST set
```{r}
set.seed(123)
library(caTools)
split = sample.split(f_sc$Average.life.expectancy, SplitRatio = 0.8)
f_train = subset(f_sc, split == TRUE)
f_test = subset(f_sc, split == FALSE)
```
Датасет розподілений на навчальну та тестову вибірки.

# Fitting the NN
```{r results='hide'}
set.seed(123)
library(nnet)
library(scales)
library(reshape)
ff_ap <- nnet(data = f_train, Average.life.expectancy ~ GDP + Unemployment + Constitutional.form + GDP.per.capita + Ec.active.population + Birth.rate, linout = TRUE ,size = 3, maxit = 10000)
library(graphics)
setwd('C:\\Users\\VerkhovodTS\\Desktop\\R')
source(file = 'plot.nnet.R')
plot.nnet(ff_ap)
```
На основі усіх змінних побудовано двошарову нейронну мережу для прогнозування середньої тривалості життя.

# Prediction
```{r}
p_ff_ap <- predict(ff_ap, f_test)

train_mse_ff_ap <- sum((f_train$Average.life.expectancy-predict(ff_ap, f_train))^2)/length(f_train$Average.life.expectancy)
test_mse_ff_ap <- sum((f_test$Average.life.expectancy-p_ff_ap)^2)/length(p_ff_ap)

train_mse_ff_ap
test_mse_ff_ap
```
значення середньоквадратичної помилки на навчальній вибірці – 0.07122214, на тестовій вибірці – 0.1995984

# Visualising
```{r}
library(ggplot2)
ggplot() +
  geom_point(aes(f_train$GDP.per.capita, f_train$Average.life.expectancy),colour = 'red') +
  geom_point(aes(f_test$GDP.per.capita, f_test$Average.life.expectancy),colour = 'dark green') +
  geom_line(aes(f_test$GDP.per.capita, p_ff_ap),colour = 'black') +
  ggtitle('Average.life.expectancy vs GDP.per.capita') +
  xlab('GDP.per.capita') +
  ylab('Average.life.expectancy')
```
На графіку червоним позначені точки навчальної вибірки, зеленим – точки тестової вибірки, чорним – модельні значення.
