---
title: "Support Vector Machine (SVM) Verkhovod"
output:
  word_document: default
  html_notebook: default
  html_document: default
---

# Download the data
```{r}
set.seed(123)
setwd('C:/Users/VerkhovodTS/Desktop/R')
f_train <- read.csv2('clients_train.csv', header = TRUE, encoding = 'UNICOD')
f_test <- read.csv2('clients_test.csv', header = TRUE, encoding = 'UNICOD')
f_train <- f_train[-1]
f_test <- f_test[-1]
```

# Fitting SVM model
```{r}
# install.packages('e1071')
library(e1071)
class_svm_l = svm(DELAY ~ LOAN_PRODUCT_TYPE + LOAN.TERM, data = f_train, kernel = 'linear')
summary(class_svm_l)
```
Висновок: для навчання базової моделі, заснованої на методі опорних векторів, вибрано лінійне ядро. 
# Predicting
```{r}
p <- predict(class_svm_l, f_test[, c('LOAN_PRODUCT_TYPE','LOAN.TERM')])
y <- ifelse(p > 0.5, 1, 0)
```
Висновок: визначено класи об’єктів (вектор у). 
## Confusion Matrix
```{r}
cm = table(f_test[, 'DELAY'], y)
print(cm)
```
Висновок: точність моделі – (200+300) / 800 = 62,5 %, частка невірно класифікованих випадків – (161+139) / 800 = 37,5 %. Чутливість – 300 / (161+300) = 65,08 %, специфічність – 200 / (200+139) = 59,00 %, тобто модель більш чутлива до виявлення позитивних випадків (кредиторів, що мають заборгованість). 
# Visualising the Test set results
```{r}
xgrid = expand.grid(LOAN_PRODUCT_TYPE = f_test$LOAN_PRODUCT_TYPE, LOAN.TERM = f_test$LOAN.TERM)
ygrid = predict(class_svm_l, xgrid)
plot(xgrid, col = as.numeric(ygrid), pch = 10, cex = .9)
points(f_test[, c('LOAN_PRODUCT_TYPE','LOAN.TERM')], col = as.factor(f_test$DELAY), pch = 19)
```
Висновок: на графіку світлим позначені випадки затримки з повернення кредиту, темним – хороші кредитори. Червоним виділена зона високої ймовірності неповернення кредиту. Модель описує лінійний варіант розподіляючої кривої. 
# Fitting RBF-kernel model
```{r}
# install.packages('e1071')
library(e1071)
class_svm_r = svm(DELAY ~ LOAN_PRODUCT_TYPE + LOAN.TERM, data = f_train, kernel = 'radial')
summary(class_svm_r)
```
Висновок: для навчання моделі, заснованої на методі опорних векторів, вибрано нелінійне ядро. 
# Predicting
```{r}
p <- predict(class_svm_r, f_test[, c('LOAN_PRODUCT_TYPE','LOAN.TERM')])
y <- ifelse(p > 0.5, 1, 0)
```
Висновок: визначені класи об’єктів (вектор у). 
## Confusion Matrix
```{r}
cm = table(f_test[, 'DELAY'], y)
print(cm)
```
Висновок: точність моделі – (181+338) / 800 = 64,88 %, частка невірно класифікованих випадків – (123+158) / 800 = 35,13 %. Чутливість – 338 / (123+338) = 73,32 %, специфічність – 181 / (181+158) = 53,39 %, тобто модель більш чутлива до виявлення позитивних випадків (кредиторів, що мають заборгованість). 
Часка вірно класифікованих випадків у моделі з нелінійним ядром краща, ніж з лінійним. 
# Visualising the Test set results
```{r}
library(ggplot2)
set = f_test[,c('LOAN_PRODUCT_TYPE','LOAN.TERM','DELAY')]
X1 = seq(min(set['LOAN_PRODUCT_TYPE']) - 1, max(set['LOAN_PRODUCT_TYPE']) + 1, by = 0.01)
X2 = seq(min(set['LOAN.TERM']) - 1, max(set['LOAN.TERM']) + 1, by = 0.01)
grid_set = expand.grid(X1, X2)
colnames(grid_set) = c('LOAN_PRODUCT_TYPE', 'LOAN.TERM')
p_grid = predict(class_svm_r, grid_set)
y_grid <- ifelse(p_grid > 0.5, 1, 0)
plot(set[, -3],
     main = 'SVM',
     xlab = 'LOAN_PRODUCT_TYPE', ylab = 'LOAN.TERM',
     xlim = range(X1), ylim = range(X2))
contour(X1, X2, matrix(as.numeric(y_grid), length(X1), length(X2)), add = TRUE)
points(grid_set, pch = '.', col = ifelse(y_grid == 1, '#ed5e26', '#91b368'))
points(set, pch = 21, bg = ifelse(set[, 3] == 1, 'red3', 'green4'))
```